# 请教陈版主本期减少子公司确认投资收益及账务处理问题

提问人：辉哥 2017 时间：2019-11-12 06:30:19
您好陈版主，M 公司成立于 2018 年 10 月，注册资本 500 万元，其中A 公司认缴出资 375 万元，占比 75%，B 公司认缴出资 125 万元，占比25%，A公司已实缴出资 200 万元，B 公司尚未实缴。 2019 年 4 月，A公司将其持有的 M 公司股权全部转让给王某，作价 200 万元，A 公司单体报表未确认投资收益，M 公司 2018 年净利润-12 万元， 2019 年 1-4月净利润 10 万元。请教陈版主以下问题：
（ 1 ）由于个别报表未确认投资收益，合并报表确认的投资收益=200-（200+（-12+10）*75%）=1.5 万元。计算方法是否正确。
（ 2 ）本期合并 M 公司已将 1-4 月份利润表纳入合并，合并报表层面应怎样做分录？

回答人：chenyiwei
1 、由于实缴出资比例（100%）不同于认缴出资比例（75%），所以首先要考虑的是在 2019 年 4 月处置股权之前的控制关系存续期间，分担 M 公司亏损的比例。如果 A、B之间原先没有明确约定，则鉴于实缴比例为 100%，且该期间内 M 公司累计为亏损，故建议按 100%比例确认应分担的亏损份额，即少数股东权益、损益均为零，视同全资子公司。
相应地，合并报表层面累计归母亏损 2 万元，处置M 公司股权在合并报表层面确认的投资收益为 2 万元。
2 、合并报表层面的抵销分录可以简化处理：借：年初未分配利润 -12万元（由前期分担的累计亏损份额滚存转入），贷：本年净利润 10 万元（由 M公司 2019 年度 1 ～ 4 月利润表各项目构成），贷：投资收益 2 万元。